【裁判字號】    89,易,3423
【裁判日期】    891013
【裁判案由】    竊盜
【裁判全文】
臺灣板橋地方法院刑事判決                        八十九年度易字第三四二三號
    公  訴  人  臺灣板橋地方法院檢察署檢察官
    被      告  甲○○
右列被告因竊盜案件，經檢察官聲請簡易判決處刑（八十九年度偵字第一二三九○號
），經本院認有刑事訴訟法第四百五十一條之一第四項但書之情形，應適用通常程序
判決如左：
    主      文
甲○○攜帶兇器竊盜，累犯，處有期徒刑柒月。
扣案十字螺絲起子壹支沒收。
    事      實
一、甲○○有違反麻醉藥品管理條例及毒品危害防制條例等前科，其中因毒品危害防
    制條例案件，於民國（下同）八十八年五月十日經本院以八十八年度板簡字第五
    ○七號刑事簡易判決判處有期徒刑三月，同年六月三日判決確定，同年月二十五
    日因易科罰金執行完畢，詎其猶不知心生悔悟，於八十九年五月二十五日下午十
    八時許，在臺北縣板橋市縣○○道西側停車場內，見陳秋蘭（聲請簡易判決處刑
    書誤繕為乙○○）所有ＳＤＱ－三三六號（聲請簡易判決處刑書誤繕為ＳＤＲ－
    三三六號）輕型機車停放於停車場內無人看管，而自己所有之車牌號碼ＱＨＵ－
    五三九號輕型機車又已故障，竟意圖為自己不法之所有，持其所有客觀上足以危
    害他人身體、生命安全而為凶器之十字螺絲起子一支為工具，拆開該機車之把手
    下方之蓋板，自行接通電源而發動，得手後旋騎乘駛離現場而供己代步之用，嗣
    並置換新的電門鎖頭，以利騎乘，且將其所有之車牌號碼ＱＨＵ－五三九號輕型
    機車之車牌換掛於所竊取之前開機車後方，以逃避警方追查。嗣於八十九年六月
    二十九日凌晨四時五十分許，其騎乘該所竊機車行經臺北縣板橋市○○路一七七
    巷巷口即四維公園門前為警攔查，發現機車之引擎號碼與車牌不符而偵悉上情，
    並扣得被告所有供行竊所用之十字螺絲起子一把及其所有之六角扳手一支、機車
    鑰匙一把等物。
二、案經臺北縣警察局海山分局報請臺灣板橋地方法院檢察署檢察官偵查聲請簡易判
    決處刑。
    理      由
一、據訊被告甲○○坦承於八十九年五月二十五日下午十八時許，在臺北縣板橋市縣
    ○○道西側停車場內，持其所有之十字螺絲起子一支為工具，拆開ＳＤＱ－三三
    六號輕型機車之蓋板，自行接通電源而發動，駛離後並置換新的電門鎖頭，且將
    其所有之車牌號碼ＱＨＵ－五三九號輕型機車之車牌換掛於前開機車後方。嗣於
    八十九年六月二十九日凌晨四時五十分許，其騎乘該該機車行經臺北縣板橋市○
    ○路一七七巷巷口即四維公園門前為警攔查等情，核與被害人陳秋蘭於警訊中所
    指訴機車失竊之情節相符，且有陳秋蘭立具之「臺北縣警察局贓物認領保管單」
    一紙及車輛竊盜、車失竊資料個別查詢報表－查詢車輛認可資料二份在卷足稽，
    復有扣案供犯罪所用之十字螺絲起子一支足資佐證。雖被告仍矢口否認有竊盜犯
    意，辯稱：伊僅係要借用該機車云云；惟查：自被告於八十九年五月二十五日下
    午十八時騎走上開機車至同年六月二十九日凌晨四時五十分許騎乘該機車為警查
    獲止，其間已經過一月餘，且被告並置換新的電門鎖頭及車牌，由該等情事觀之
    ，被告意圖為自己不法之所有而竊取該機車之犯意甚明，其猶執前詞為辯，無非
    係圖卸之詞，自無足採信；從而，本案事證已臻明確，被告犯行洵堪認定，自應
    依法論科。
二、查螺絲起子係在客觀上足以持之而為危害他人身體、生命安全之凶器，被告甲○
    ○持之行竊機車得逞，核係犯刑法第三百二十一條第一項第三款之攜帶兇器竊盜
    罪。查被告曾因毒品危害防制條例案件，於八十八年五月十日經本院以八十八年
    度板簡字第五○七號刑事判決判處有期徒刑三月，同年六月三日判決確定，同年
    月二十五日因易科罰金執行完畢，此有臺灣高等法院檢察署刑案紀錄簡覆表在卷
    可稽，其於五年內再犯有期徒刑以上本案之罪，應依刑法第四十七條之規定論以
    累犯，並依法加重其刑。爰審酌被告之犯罪動機、目的、手段、品行、智識程度
    、所生危害及犯罪後坦承犯行，態度尚稱良好等一切情狀，量處如主文所示之刑
    。
三、扣案十字螺絲起子一支，係供犯罪所用之物，且為被告所有，業據其供明無訛，
    ，爰依刑法第三十八條第一項第二款之規定宣告沒收；至於扣案六角扳手一支及
    機車鑰匙一把，被告否認係竊取本案機車時所用之物，且乏證據足資證明與本案
    竊盜犯行相涉，依法自不得於本案宣告沒收，公訴人所認尚有未洽，附此敘明。
據上論斷，應依刑事訴訟法第四百五十二條、第二百九十九條第一項前段，刑法第三
百二十一條第一項第三款、第四十七條、第三十八條第一項第二款，判決如主文。
本案經檢察官李嘉明到庭執行職務。
中      華      民      國      八十九      年     十     月    十三    日
                                      臺灣板橋地方法院刑事第五庭
                                          法  官  陳  鴻  清
右正本證明與原本無異
如不服本判決應於送達後十日內向本院提出上訴狀
              書記官  林  蔚  然
中      華      民      國      八十九      年     十     月    十七    日
附錄本案論罪科刑法條全文：
附錄本案論罪科刑法條全文
刑法第三百二十一條
  犯竊盜罪而有左列情形之一者，處六月以上五年以下有期徒刑：
    一、於夜間侵入住宅或有人居住之建築物、船艦，或隱匿其內而犯之者。
    二、毀越門扇、牆垣或其他安全設備而犯之者。
    三、攜帶兇器而犯之者。
    四、結夥三人以上而犯之者。
    五、乘火災、水災或其他災害之際而犯之者。
    六、在車站或埠頭而犯之者。
  前項之未遂犯罰之。


司法院資訊處製作；財團法人民間司法改革基金會備份。
